【裁判字號】    97,審訴,1830
【裁判日期】    970829
【裁判案由】    毒品危害防制條例
【裁判全文】
臺灣桃園地方法院刑事判決            97年度審訴字第1830號
公  訴  人  臺灣桃園地方法院檢察署檢察官
被      告  甲○○
指定辯護人  本院公設辯護人  陳瑞明
上列被告因違反毒品危害防制條例案件，經檢察官提起公訴（97
年度毒偵字第2232號），嗣被告於準備程序進行中為有罪之陳述
，經本院合議庭裁定由受命法官獨任進行簡式審判程序後，聲請
改依協商程序而為判決，本院判決如下：
    主  文
甲○○施用第一級毒品，累犯，處有期徒刑拾壹月；又施用第二
級毒品，累犯，處有期徒刑陸月。應執行有期徒刑壹年貳月。
    事實及理由
一、本件被告所犯係死刑、無期徒刑或最輕本刑為3 年以上有期
    徒刑以外之罪，其於準備程序中就被訴事實為有罪之陳述，
    經本院告知簡式審判程序之旨，並聽取公訴人、被告及辯護
    人之意見後，爰依刑事訴訟法第273 條之1 第1 項規定合議
    裁定由受命法官獨任進行簡式審判程序。
二、被告甲○○前有妨害自由、違反廢止前麻醉藥品管理條例、
    贓物、偽造文書、竊盜、違反毒品危害防制條例、槍砲彈藥
    刀械管制條例等前科，其中曾受下列罪刑宣告及刑之執行完
    畢情形：
  (一)於民國90年間，因違反毒品危害防制條例案件，經本院以91
    年度易字第885 號判決分別判處應執行有期徒刑1 年確定（
    其中連續施用第一級毒品部分判處有期徒刑10月、連續施用
    第二級毒品部分判處有期徒刑4 月）。
  (二)又於92年間，因違反毒品危害防制條例案件，經本院以92年
    度簡字第322 號判決判處有期徒刑6 月確定。
  (三)再於92年間，因違反槍砲彈藥刀械管制條例案件，經本院以
    93年度訴字第393 號判決判處有期徒刑8 月，併科罰金新臺
    幣3 萬元確定。
  (四)復於93年間，因違反毒品危害防制條例案件，經本院以93年
    度桃簡字第2174號簡易判決判處有期徒刑4 月確定。
  (五)前揭(二)、(三)、(四)所示罪刑，嗣經本院以94年度聲字第943 號
    裁定應執行有期徒刑1 年5 月，併科罰金新臺幣3 萬元確定
    ，與上開(一)所示有期徒刑1 年接續執行，後於94年11月16日
    假釋交付保護管束，並於95年2 月5 日期滿，假釋未經撤銷
    ，未執行之有期徒刑視為已執行完畢（構成累犯）。
  (六)另於95年間，因違反毒品危害防制條例案件，經本院以95年
    度易字第483 號判決判處有期徒刑8 月確定，嗣因中華民國
    九十六年罪犯減刑條例公佈施行，經本院以96年度聲減字第
    34號裁定減為有期徒刑4 月確定，甫於96年7 月16日執行完
    畢出監（構成累犯）。
三、另被告曾於87年間，因施用毒品案件，經本院以87年度毒聲
    字第989 號裁定送觀察、勒戒後，因有繼續施用毒品傾向，
    再經本院以87年度毒聲字第1373號裁定令入戒治處所施以強
    制戒治，嗣因強制戒治屆滿3 月，其成效經評定合格，經本
    院以87年度毒聲字第3451號裁定停止戒治，所餘戒治期間付
    保護管束，於88年8 月20日保護管束期滿，並由臺灣桃園地
    方法院檢察署檢察官於88年9 月9 日以88年度戒偵字第70號
    為不起訴處分確定。又於90年間，因施用毒品案件，經本院
    以90年度毒聲字第4358號裁定令入戒治處所施以強制戒治，
    嗣因強制戒治屆滿3 月，其成效經評定合格，經本院以91年
    度毒聲字第3344號裁定停止戒治，所餘戒治期間付保護管束
    ，於92年3 月30日保護管束期滿未經撤銷而執行完畢，本次
    犯行並經本院以91年度易字第885 號判決判處應執行有期徒
    刑1 年確定。復於前開強制戒治執行完畢後5 年內之95年間
    ，因施用毒品案件，經本院以95年度易字第483 號判決判處
    有期徒刑8 月確定，繼經本院以96年度聲減字第34號裁定減
    為有期徒刑4 月確定。詎仍不知悛悔，明知海洛因、安非他
    命為毒品危害防制條例第2 條第2 項第1 款、第2 款所規定
    之第一級毒品、第二級毒品，不得施用、持有，竟分別基於
    施用第一級毒品海洛因、第二級毒品安非他命之犯意，於97
    年2 月19日17時許，在桃園縣平鎮市○○○路35號住處，分
    別以注射針筒及吸食器燒烤方式，施用毒品海洛因及安非他
    命各1 次，嗣於97年2 月20日，為警另案緝獲採尿鑑驗後始
    悉上情。案經桃園縣政府警察局平鎮分局報告臺灣桃園地方
    法院檢察署檢察官偵查後起訴。
四、證據名稱：
  (一)被告於警詢及本院準備程序中之自白。
  (二)桃園縣政府警察局平鎮分局被採尿人尿液暨毒品真實姓名與
    編號對照表、台灣檢驗科技股份有限公司濫用藥物檢驗報告
    各1份附卷可稽。
五、本件經檢察官與被告於審判外達成協商之合意且被告已認罪
    ，其合意內容為：就其施用第一級毒品部分，被告願受科刑
    範圍為有期徒刑11月，就其施用第二級毒品部分，被告願受
    科刑範圍為有期徒刑6 月，應執行有期徒刑1 年2 月。經查
    ，上開協商合意並無刑事訴訟法第455 條之4 第1 項所列情
    形之一，檢察官聲請改依協商程序而為判決，本院爰不經言
    詞辯論，於協商合意範圍內為協商判決，合予敘明。
六、應適用之法條：刑事訴訟法第273 條之1 第1 項、第455 條
    之4 第2 項、第455 條之8 ，毒品危害防制條例第10條第1
    項、第2 項，刑法第11條前段、第47條第1 項、第51條第5
    款。
七、本判決除有刑事訴訟法第455 條之4 第1 項第1 款、第2 款
    、第4 款、第6 款、第7 款所定情形之一，或違反同條第2
    項規定者外，不得上訴。
八、如不服本件判決，得自收受判決送達之日起10日內，向本院
    提出上訴書狀，上訴於第二審法院。
本案經檢察官鄭堤升到庭執行職務。
中    華    民    國    97    年    8     月    29    日
                  刑事庭    法  官  徐  培  元
以上正本證明與原本無異。
                            書記官  楊  美  慧
中    華    民    國    97    年    8     月    29    日
附錄本件論罪科刑法條：
毒品危害防制條例第10條
施用第一級毒品者，處六月以上五年以下有期徒刑。
施用第二級毒品者，處三年以下有期徒刑。


司法院資訊處製作；財團法人民間司法改革基金會備份。
